【裁判字號】    95,訴,1769
【裁判日期】    951117
【裁判案由】    毒品危害防制條例
【裁判全文】
臺灣彰化地方法院刑事判決              95年度訴字第1769號
公  訴  人  臺灣彰化地方法院檢察署檢察官
被      告  甲○○
                    （另案在臺灣彰化監獄執行中）
上列被告因違反毒品危害防制條例案件，經檢察官提起公訴（95
年度毒偵字第3359號），被告於本院準備程序就被訴事實為有罪
之陳述，經本院合議庭裁定由受命法官獨任以簡式審判程序審理
，判決如下：
    主    文
甲○○施用第一級毒品，累犯，處有期徒刑柒月。
    事    實
一、甲○○前於民國90年間因施用毒品案件，經本院以90年度毒
    聲字第4076號裁定送觀察、勒戒後，認有繼續施用毒品之傾
    向，再以 91年度毒聲字第272號裁定送戒治處所強制戒治，
    而於 92年5月19日執行完畢釋放，並經本院於91年4月5日以
    91年度訴字第182號判處有期徒刑8月確定；又因傷害案件，
    經臺灣高等法院臺中分院於 92年1月15日以91年度上易字第
    2248號判處有期徒刑3 月確定；再因竊盜案件，經本院於91
    年12月13日以 91年度易字第760號判處有期徒刑10月確定；
    復因違反毒品危害防制條例案件，經本院於 92年3月10日以
    92年度訴字第99號判處有期徒刑 10月確定；上開4案件經送
    監接續執行，於 94年9月23日假釋出監付保護管束期滿未經
    撤銷視為執行完畢。詎仍不知悛悔，基於施用第一級毒品海
    洛因之犯意，於95年7月13日下午2時許，在彰化縣大城鄉濁
    水溪旁某產業道路田梗，以將海洛因摻水置入針筒注射之方
    式，施用第一級毒品海洛因1次。嗣於 95年7月14日晚間9時
    50分許，經其同意在彰化縣警察局二林分局採集尿液送驗結
    果呈可待因、嗎啡陽性反應，始查悉上情。
二、案經彰化縣警察局二林分局報請臺灣彰化地方法院檢察署檢
    察官偵查起訴。
    理    由
一、除被告所犯為死刑、無期徒刑、最輕本刑為 3年以上有期徒
    刑之罪或高等法院管轄第1審案件者外，於前條第1項程序進
    行中，被告先就被訴事實為有罪之陳述時，審判長得告知被
    告簡式審判程序之旨，並聽取當事人、代理人、辯護人及輔
    佐人之意見後，裁定進行簡式審判程序；除簡式審判程序及
    簡易程序案件外，第1審應行合議審判，刑事訴訟法第273條
    之1第1項、第284條之1分別定有明文。本件被告甲○○所涉
    係死刑、無期徒刑、最輕本刑為 3年以上有期徒刑之罪或高
    等法院管轄第1 審案件以外之罪，並於本院行準備程序時就
    被訴事實為有罪之陳述，本院合議庭依前揭規定，經評議結
    果，裁定改由受命法官獨任行簡式審判程序，合先敘明。
二、訊據被告甲○○對於前揭犯罪事實坦承不諱（見本院95年度
    訴字第1769卷第20、27頁、臺灣彰化地方法院檢察署95年度
    毒偵字第3359 號卷第5、24頁），且被告尿液經以氣相層析
    質譜儀（即ＧＣ／ＭＳ）方法檢驗結果，確呈第一級毒品海
    洛因於人體代謝後之嗎啡、可待因陽性反應等情，有詮昕科
    技股份有限公司濫用藥物尿液檢驗報告、應受尿液採驗人到
    場採尿名冊、應受尿液採驗人尿液檢體採集送驗紀錄表各 1
    份附卷足證（見臺灣彰化地方法院檢察署95年度毒偵字第33
    59號卷第7-9 頁），是認被告犯行足堪認定。查被告前因前
    於90年間因施用毒品案件，經本院以90年度毒聲字第4076號
    裁定送觀察、勒戒後，認有繼續施用毒品之傾向，再以91年
    度毒聲字第272號裁定送戒治處所強制戒治，而於92年5月19
    日執行完畢釋放，此有臺灣高等法院被告前案紀錄表及臺灣
    彰化地方法院檢察署刑案資料查註紀錄表各1 份在卷可參。
    是其乃於強制戒治執行完畢後5 年內再犯本件施用毒品罪，
    依毒品危害防制條例第23條第2項之規定，即應依法追訴。
三、核被告甲○○所為，係犯毒品危害防制條例第10 條第1項之
    施用第一級毒品罪。被告為供施用而持有毒品，其持有之低
    度行為，已為施用之高度行為所吸收，不另論罪。又其前因
    施用毒品案件，經本院於91年4月5日以91 年度訴字第182號
    判處有期徒刑8 月確定；又因傷害案件，經臺灣高等法院臺
    中分院於92年1月15日以91 年度上易字第2248號判處有期徒
    刑3月確定；再因竊盜案件，經本院於 91年12月13日以91年
    度易字第760號判處有期徒刑10 月確定；復因違反毒品危害
    防制條例案件，經本院於92年3月10日以 92年度訴字第99號
    判處有期徒刑10月確定；上開4 案件經送監接續執行，於94
    年9月23 日假釋出監付保護管束期滿未經撤銷視為執行完畢
    ，有臺灣高等法院被告前案紀錄表及臺灣彰化地方法院檢察
    署刑案資料查註紀錄表各1份在卷可憑，其於5年以內再故意
    犯本件有期徒刑以上之罪，依刑法第47 條第1項之規定，應
    論以累犯，加重其刑。爰審酌被告前因施用毒品犯行曾經觀
    察、勒戒及強制戒治，竟又再施用毒品不輟，無視於毒品對
    於自身健康之戕害及國家對於杜絕毒品犯罪之禁令，惡性非
    輕，惟事後坦承犯行、庭訊態度尚佳，及本於施用毒品犯罪
    之人，亦為「病人」之考量等一切情狀，量處如主文所示之
    刑。
據上論斷，應依刑事訴訟法第273條之1第1項、第299條第1項前段
，毒品危害防制條例第10條第1項，刑法第11 條前段、第47條第1
項，判決如主文。
本案經檢察官莊佳瑋到庭執行職務。
中    華    民    國    95    年    11    月    17    日
                  刑事第一庭    法  官  林秉暉
以上正本證明與原本無異。
如不服本判決，應於判決送達10日內，向本院提出上訴狀 (須附
繕本)。
中    華    民    國    95    年    11    月    17    日
                                書記官  梁高賓
毒品危害防制條例第10條第1項
施用第一級毒品者，處6月以上5年以下有期徒刑。


司法院資訊處製作；財團法人民間司法改革基金會備份。
